臺灣高等法院臺中分院刑事裁定　
111年度抗字第77號

抗  告  人  
即  受刑人  吳育碩



上列抗告人因聲請定應執行刑案件，不服臺灣臺中地方法院中華
民國110年12月17日裁定（110年度聲字第4175號），提起抗告，
本院裁定如下：
    主  文
抗告駁回。
    理  由
一、抗告意旨略以：抗告人即受刑人吳育碩（下稱受刑人）所犯
    數罪犯罪類型相同、時間接近，且均非侵害具有不可替代性
    、不可回復性之個人法益，犯罪行為態樣、侵害法益屬性、
    手段、動機亦屬相同，非難重複程度高，原裁定未依上開因
    素酌定更低之應執行刑，已使責罰未能相當，難謂合於行使
    裁量權時應遵守之內部界限，顯有未當；受刑人深知毒品害
    人不淺，深感悔悟，必痛改前非，爰提起抗告請求撤銷原裁
    定，另為更公平妥適之裁定等語。
二、按裁判確定前犯數罪者，併合處罰之。又數罪併罰，分別宣
    告其罪之刑，其宣告多數有期徒刑者，於各刑中之最長期以
    上，各刑合併之刑期以下，定其應執行之刑期，但不得逾30
    年，刑法第50條第1項前段及第51條第5款規定甚明。再者，
    執行刑之量定，係事實審法院自由裁量之職權，倘其所酌定
    之執行刑，並未違背刑法第51條各款所定之方法或範圍，及
    刑事訴訟法第370條所規定之禁止不利益變更原則（即法律
    之外部性界限），亦無明顯違背公平、比例及罪刑相當原則
    或整體法律秩序之理念（即法律之內部性界限）者，即不得
    任意指為違法或不當（最高法院110年度台抗字第1974號裁
    定意旨參照）。
三、經查：
　㈠原裁定以受刑人因犯毒品危害防制條例、槍砲彈藥刀械管制
    條例等案件，經法院先後判處如附表所示之刑，分別確定在
    案；又如附表所示數罪，兼有得易科罰金與不得易科罰金之
    罪，檢察官依受刑人之請求，向犯罪事實最後判決法院聲請
    定其應執行之刑，原審認其聲請為正當，並給予受刑人陳述
    意見之機會，復審酌受刑人犯如附表所示各罪反映出之人格
    特性，並考量其所犯各罪之次數、罪質、犯罪情節、侵害法
    益，及責任非難程度，於法律拘束之外部及內部性界限內，
    依限制加重原則，定其應執行刑有期徒刑5年8月等情，有各
    該判決書、臺灣高等法院被告前案紀錄表、臺灣臺中地方檢
    察署刑法第50條第1項但書案件是否請求定應執行刑調查表
    、臺灣臺中地方法院刑事庭110年11月25日中院平刑梁110年
    度聲字第4175號函在卷可佐。經核並未違背刑法第51條各款
    所定之方法或範圍及刑事訴訟法第370條所規定之禁止不利
    益變更原則等，亦無明顯違背公平、比例原則或整體法律秩
    序之理念。
　㈡受刑人雖以上情提起抗告。惟原裁定業敘明已考量受刑人犯
    如附表所示各罪反映出之人格特性，並考量其所犯各罪之次
    數、罪質、犯罪情節、侵害法益，及責任非難程度等各項因
    素，對全體犯罪為整體之非難評價，於法律拘束之外部性界
    限（即各宣告刑中刑期最長之有期徒刑3年9月以上，各刑合
    併之刑期有期徒刑23年6月以下，及附表編號2至9曾經定應
    執行刑有期徒刑5年2月確定）及內部性界限（即公平、比例
    及罪刑相當原則或整體法律秩序之理念）內，定其應執行刑
    為有期徒刑5年8月。原裁定所定應執行刑，顯已適用「限制
    加重原則」之量刑原理，給予受刑人適度之刑罰折扣，降幅
    比例亦已反應責任遞減原則，適度呈現受刑人應負之責任，
    與其各罪應負之責任，合於恤刑之理念，並無明顯過重而違
    反比例原則或公平正義或整體法律秩序之情形。本院復參酌
    受刑人附表編號2至7固係在一定期間內反覆犯販賣第二級毒
    品罪，其犯罪類型、行為態樣、動機相同，責任非難重複程
    度較高，然其先前所受判決於定刑時，已就此整體考量而為
    相當之寬減，綜此就各罪為整體評價後而為應執行刑之量定
    ，並非恣意酌定應執行刑，與法律授予裁量權之旨無違，亦
    與公平、比例及罪刑相當等原則無何扞格。抗告意旨，無非
    祇憑受刑人個人主觀意見，對原裁定適法裁量權之職權行使
    任意指摘，難認可採，其抗告為無理由，應予駁回。
四、據上論斷，應依刑事訴訟法第412條規定，裁定如主文。
中　　華　　民　　國　　111 　年　　1 　　月　　22　　日
            刑事第四庭    審判長法　官  蔡  名  曜
　　　　　　　　　　　　        法　官  林  宜  民
　　　　　　　　　　　　　      法　官  邱  鼎  文
以上正本證明與原本無異。
如不服本裁定，應於收受送達後5日內向本院提出再抗告書狀（
須附繕本）。因疫情而遲誤不變期間，得向法院聲請回復原狀。

                                書記官  陳  宜  屏
　　　　　　　　　　　　　　　　
中　　華　　民　　國　　111 　年　　1 　　月　　22　　日
附表：受刑人吳育碩定應執行之刑案件一覽表
編號  1 2 3 罪名  施用第二級毒品 販賣第二級毒品 販賣第二級毒品 宣告刑  有期徒刑3月 有期徒刑3年9月 有期徒刑3年9月 犯罪日期  108.03.07 107.10.20 107.10.26 偵查(自訴)機關 年度案號  臺中地檢108年度毒偵字第942號 臺中地檢108年度偵字第7696號   最後 事實審 法院 臺中地院 臺中地院   案號 108年度中簡字第1417號 110年度訴字第1391號   判決 日期 108.06.28 110.02.23   確定 判決 法院 臺中地院 臺中地院   案號 108年度中簡字第1417號 110年度訴字第1391號   判決 確定日期 108.08.01 (原裁定誤植為110.03.11，爰予更正) 110.07.14  是否為得易科 罰金之案件  是 否  備註  已執畢 編號2至9前經臺中地院110年度訴字第1391號判決定應執行刑有期徒刑5年2月  
編號  4 5 6 罪名  販賣第二級毒品未遂 販賣第二級毒品 販賣第二級毒品 宣告刑  有期徒刑2年 有期徒刑3年9月 有期徒刑3年8月 犯罪日期  108.01.07 107.08.20 108.03.07 偵查(自訴)機關 年度案號  臺中地檢108年度偵字第7696號    最後 事實審 法院 臺中地院    案號 110年度訴字第1391號    判決 日期 110.02.23    確定 判決 法院 臺中地院    案號 110年度訴字第1391號    判決 確定日期 110.07.14   是否為得易科 罰金之案件  否   備註  編號2至9前經臺中地院110年度訴字第1391號判決定應執行刑有期徒刑5年2月   
編號  7 8 9 罪名  販賣第二級毒品 持有第一級毒品純質淨重十公克以上 持有第三級毒品純質淨重五公克以上 宣告刑  有期徒刑3年7月 有期徒刑1年8月 有期徒刑7月 犯罪日期  107.10.28 108年2月間某日起至同年3月7日 107年11月21日至108年3月7日 偵查(自訴)機關 年度案號  臺中地檢108年度偵字第7696號    最後 事實審 法院 臺中地院    案號 110年度訴字第1391號    判決 日期 110.02.23    確定 判決 法院 臺中地院    案號 110年度訴字第1391號    判決 確定日期 110.07.14   是否為得易科 罰金之案件  否   備註  編號2至9前經臺中地院110年度訴字第1391號判決定應執行刑有期徒刑5年2月   
編號  10 罪名  非法持有子彈 宣告刑  有期徒刑6月，併科罰金新台幣1萬元 犯罪日期  107年間某時起至108年3月7日 偵查(自訴)機關 年度案號  臺中地檢108年度偵字第7696號  最後 事實審 法院 臺中地院  案號 110年度訴字第1391號  判決 日期 110.02.23  確定 判決 法院 臺中地院  案號 110年度訴字第1391號  判決 確定日期 110.07.14 是否為得易科 罰金之案件  是 備註